【裁判字號】    90,易,2954
【裁判日期】    900911
【裁判案由】    賭博
【裁判全文】
臺灣高雄地方法院刑事判決                          九十年度易字第二九五四號
    公  訴  人  臺灣高雄地方法院檢察署檢察官
    被      告  甲○
右列被告因賭博案件，經檢察官提起公訴（八十九年度偵字第一九六四二號），本院
判決如左：
    主  文
甲○連續在公眾得出入之場所賭博財物，處罰金壹萬元，如易服勞役，以佰元折算
壹日。
六合彩手冊貳本、帳單柒張、簽注單陸張、開獎資料表陸張、算明牌記事本壹本、簽
單壹張，均沒收。
    事  實
一、甲○基於賭博及幫助賭博之概括犯意，自不詳時日起至民國八十九年八月三十一
    日止，連續多次在高雄縣鳳山市○○路三百十六號一樓其所經營之檳榔攤內或高
    雄縣五甲「肉豆宮」內等公眾得出入之場所，為自己及另一名姓名年藉不詳之婦
    女，向姓名年籍不詳之組頭簽賭六合彩，簽賭之項目計有港號「二星」、「三星
    」、「台號」、「特仔尾」。嗣於民國八十九年八月三十一日十七時許，在上址
    檳榔攤內為警查獲，並扣得其所有供六合彩賭博所用之六合彩手冊二本、帳單七
    張、簽注單六張、開獎資料表六張、算明牌記事本一本、簽單一張等物。
二、案經高雄縣警察局鳳山分局報請臺灣高雄地方法院檢察署檢察官偵查起訴。
    理  由
一、右揭事實業據被告坦承不諱，核與證人吳昭慶於警訊時所為之證詞相符，並有六
    合彩手冊二本、帳單七張、簽注單六張、開獎資料表六張、算明牌記事本一本、
    簽單一張等物扣案可資佐證。本件罪證明確，被告犯行堪以認定。
二、查被告甲○所經營位於高雄縣鳳山市○○路三百十六號一樓之檳榔攤及高雄縣五
    甲「肉豆宮」等處，均屬公眾得出入之場所，被告在上開處所基於為自己及幫助
    他人之賭博犯意簽賭六合彩，係犯刑法第二百六十六條第一項前段、第三十條第
    一項前段之普通賭博罪及幫助普通賭博罪。被告先後多次普通賭博及幫助賭博之
    犯行，時間緊接，反覆實施而犯同一之罪名，顯係基於概括犯意為之，為連續犯
    ，應論以情節較重之普通賭博罪。爰審酌被告前無不良素行，犯後已坦承犯行等
    一切情狀，依法量處如主文所示之刑，並諭知易服勞役之折算標準，以資懲儆。
    至扣案之六合彩手冊二本、帳單七張、簽注單六張、開獎資料表六張、算明牌記
    事本一本、簽單一張等物，為被告所有用以供其犯罪之物，爰依刑法第三十八條
    第一項第二款宣告沒收。
三、公訴意旨另略以：被告甲○基於幫助意圖營利供給賭博場所及聚眾賭博之概括犯
    意，自不詳時間起至八十九年八月三十一日止，連續在高雄縣鳳山市○○路三百
    十六號一樓其所經營之檳榔攤之公共場所，為姓名年藉不詳之婦女經營六合彩賭
    博供不特定人士簽賭，其經營項目計有「二星」、「三星」、「台號」、「特仔
    尾」等，應認被告涉犯刑法第三十條第一項前段、第二百六十八條意圖營利供給
    賭博場所及聚眾賭博罪之幫助犯。惟訊據被告甲○堅決否認有何幫助供給賭博場
    所及聚眾賭博之犯行，辯稱：我沒有經營六合彩，我是自己向別人簽六合彩，並
    曾受一名太太委託幫她簽，查獲之簽單、手冊、算明牌記事本等物，都是我簽六
    合彩所用等語。經查，被告自警訊開始即否認有經營六合彩之行為，僅承認曾受
    他人委託替他人簽六合彩，證人吳昭慶於警訊時亦證稱伊知道被告有替他人下注
    六合彩，所扣得其所寫之簽單係供被告下注參考用等語，而扣案之簽單、記事本
    等物，亦僅記載六合彩之號碼及試算，並未記載他人姓名或代號，故由現有證據
    資料僅能證明被告自己有簽賭六合彩並受託替他人簽賭六合彩，實難以認定被告
    有幫助他人經營六合彩之行為，惟公訴人以此部分與前開論罪科刑部分有想像競
    合犯之裁判上一罪關係，故本院就此部分不另為無罪之諭知，附此敘明。
據上論斷，應依刑事訴訟法第二百九十九條第一項前段，刑法第五十六條、第二百六
十六條第一項前段、第四十二條第二項、第三十條第一項第二款，罰金罰鍰提高標準
條例第一條前段、第二條，判決如主文。
中      華      民      國      九十      年      九      月    十一    日
                                  臺灣高雄地方法院刑事庭
                                      法  官    吳  宏  榮
右正本證明與原本無異。
如不服本判決，應於判決送達後十日內，向本院提出上訴狀。
                                      書記官    呂  怜  勳
中      華      民      國      九十      年      九      月    十一    日
附錄本案論罪科刑法條：
刑法第二百六十六條第一項前段
在公共場所或公眾得出入之場所賭博財物者，處一千元以下罰金。


司法院資訊處製作；財團法人民間司法改革基金會備份。
